臺灣士林地方法院刑事判決
公　訴　人　臺灣士林地方法院檢察署檢察官
被　　　告　楊川
上列被告因竊盜案件，經檢察官提起公訴（99年度偵字第14725
號），本院判決如下：
        主  文
楊川犯刑法第三百二十一條第一項第三款之加重竊盜罪，累犯，
處有期徒刑捌月。
        事  實
一、楊川前於民國（下同）97年間，因施用毒品案件，經本院以
    97年度易字第1446號判決處有期徒刑3 月確定，於98年9 月
    10日易科罰金執行完畢。
二、詎不知悔改，竟基於為自己不法所有意圖之竊盜犯意，於99
    年10月11日晚間7 時9 分許（起訴書誤載為25分許），攜帶
    客觀上足以對人之生命、身體、安全構成威脅，具有行兇危
    險性之竹棍及類似乙炔切割器，至臺北縣八里鄉渡船頭5 之
    6 號「撻發企業有限公司」（下稱撻發公司）門口前，為避
    免其容貌、身影遭撻發公司在門口裝設之監視器拍攝，先以
    竹棍將監視器鏡頭調整角度及方向，確認無法拍攝公司門口
    畫面後，將撻發公司擺放在門口以帆布遮蓋之不鏽鋼烤漆骨
    架2 個及網架5 片，掀開帆布，再以類似乙炔切割器將前開
    不鏽鋼烤漆骨架、網架切割、拆解成不規則大小後，竊取得
    手。旋於翌日即12日上午9 時許，駕駛CM-2018 號自用小貨
    車，將前揭竊得物品載往臺北縣八里鄉○○路○ 段48之45號
    「銓太有限公司」資源回收場（下簡稱銓太公司），販售予
    不知情之郭良華、鄭竣名，所得款項新臺幣（下同）10,400
    元供己花用。
三、嗣於99年10月12日上午8 時許，撻發公司負責呂其萬發現上
    開物品遭竊，調閱監視錄影帶，公司員工另在銓太公司發現
    上開遭竊物品，報警處理，經警通知楊川於99年10月17日到
    案說明，始悉上情。
四、案經臺北縣政府警察局蘆洲分局報告臺灣士林地方法院檢察
    署檢察官偵查起訴。
        理  由
一、程序方面：按被告以外之人於審判外之陳述，雖不符前4 條
    之規定，而經當事人於審判程序同意作為證據，法院審酌該
    言詞陳述或書面陳述作成時之情況，認為適當者，亦得為證
    據。當事人、代理人或辯護人於法院調查證據時，知有第15
    9 條第1 項不得為證據之情形，而未於言詞辯論終結前聲明
    異議者，視為有前項之同意，刑事訴訟法第159 條之5 定有
    明文。查證人呂其萬、郭良華、鄭竣名警詢所為之證述，均
    屬被告以外之人於審判外之陳述，然前開證人於警詢所為之
    證述，業經檢察官、被告於本院100 年3 月16日準備程序，
    當庭表明不爭執前開證據之證據能力（審易卷第37頁背面）
    ，復於本院100 年4 月7 日年審理期日進行調查證據時不爭
    執其證據能力，而本院考量前開證人於警詢證述時均有全程
    錄音，所述亦屬其等親身經驗之事，製作筆錄過程，亦無證
    據證明有受到任何強暴、脅迫或其他不正方法取供之情，而
    有顯不可信之情，是以，本院認前開證人筆錄作成情況應屬
    適當，故認得為證據。
二、得心證之理由
（一）被告於本院審理時固坦承前揭犯罪事實，但否認有何攜帶
      兇器竊盜之犯意，辯稱：我是於99年10月12日上午7 時許
      ，行經撻發公司旁之廢棄軍營空地上撿拾到已遭切割成不
      規則大小的不鏽鋼、網架等物，隨即載往銓太公司販售，
      未在銓太公司收據上簽名云云。
（二）然經本院勘驗撻發公司裝設在公司門口之監視錄影器畫面
      ，結果可發現在錄影時間99年10月11日晚間7 時9 分4 秒
      時，畫面不甚清晰，但可見畫面右下角出現一著白上衣、
      白長褲之男子，該男子平頭微禿、戴眼鏡、小腹突出、略
      胖，手持一稍長於其身高之細長竿，由畫面右下角走至左
      上角，並將長竿下端舉高至男子頭部。之後，男子持續將
      長竿高舉，於11秒時有稍放低後即迅速舉高，期間男子亦
      望向左上角處，似有以長竿在撥弄某物。然後，男子將長
      竿放低，可見長竿稍高於男子身高，男子將長竿以右手持
      於腰部，轉頭向畫面右下角小跑步欲離去，並於44秒時望
      向監視器鏡頭，後仍向右下角離去等情，有本院勘驗筆錄
      、錄影翻拍照片及監視錄影光碟在卷可按（本院卷第26、
      34頁、偵卷第43至44、56頁），復經本院勘驗被告之體型
      為身高174 、體重約110 公斤，外觀特徵為平頭、髮頂略
      禿、體格小腹突出、略胖、戴眼鏡等節，亦有本院勘驗筆
      錄及照片在卷可稽（本院卷第26、30至33頁背面），可證
      被告之體型、外觀特徵均與前開錄影畫面中之男子幾乎完
      全相似。
（三）又查，被告持用以女兒楊敏慧名義申請之0000000000手機
      門號，依其99年10月11日晚間6 時38分至7 時1 分之通聯
      紀錄，其基地臺位置係在新北市八里區渡船頭臨10之1 號
      1 樓，此有被告供述、楊敏慧戶籍資料、通聯紀錄（審易
      卷第37背面、39至42頁），與本件案發地點即臺北縣八里
      鄉渡船頭5 之6 號相鄰，顯見被告於前揭錄影時間即99年
      10月11日晚間7 時9 分許，確實出現在本件案發地點無疑
      ，益徵前揭錄影畫面中之男子確屬被告，因此被告抗辯：
      99年10月11日晚間6 時起至99年10月12日上午6 時許，與
      有人陳春貴、木人等人，在其位於新北市○里區○○路○
      段447 巷12號5 樓住處打麻將，均未外出云云，顯非事實
      而難採信，亦無傳訊證人陳春貴之必要。
（四）復依證人即撻發公司負責人呂其萬於警詢時證稱：我於99
      年10月12日上午8 時發現我擺放在撻發公司門外之3.6 公
      尺X2.8公尺不鏽鋼烤漆花架5 片遭竊，該花架有以帆布蓋
      著，也有監視器看著，經調閱監視錄影畫面，畫面中男子
      以竹棍調整我所裝設的3 支監視器後，我的花架就遭竊了
      ，遭竊之花架有以類似氧氣乙炔切割器「切斷」的痕跡，
      公司員工在銓太公司發現疑似遭竊的花架，我前往查看，
      發覺就是我遭竊的花架，已經「被切割拆卸」販賣了等語
      （偵卷第25至28頁），核與證人即銓太公司員工郭良華於
      警詢時證述：被告於99年10月12日上午9 時以CM-2018 車
      號之車輛，附載著共122 公斤「遭拆解成不規則大小」的
      不鏽鋼（俗稱白鐵）鐵架及一般廢鐵296 公斤，以10,400
      元販售給銓太公司，當時我詢問來源，被告稱是家裡不要
      的物品，我有開立收據給對方簽名，簽名人為楊川等語（
      偵卷第17至24頁）；證人即銓太公司員工鄭竣名於警詢證
      稱：被告駕駛CM-2018 號車輛附載已「遭拆解成不規則大
      小」的不鏽鋼（俗稱白鐵）鐵架122 公斤及一般廢鐵296
      公斤，以10,400元販售給銓太公司，銓太公司監視錄影有
      拍攝到被告之車輛影像等語（偵卷第29至31頁）相符，並
      有銓太公司提出之收據、收購之花架等物照片、被告車輛
      畫面以及車籍資料（偵卷第33至40頁）在卷可資佐證，顯
      見被告確有用竹棍調整撻發公司門口之監視錄影器後，持
      類似乙炔切割器將花架切割、拆解成不規則大小後竊取得
      手，否則以3.6 公尺X2.8公尺大小、重達122 公斤之不鏽
      鋼烤漆花架及網架5 片，實不易單憑高齡58歲、身材微胖
      之被告徒手搬運，亦無法直接擺放進入一般箱型車內，且
      被告竊取得手後載往銓太公司販售時，業已將花架、骨架
      切割、拆解完畢，可徵被告確實持客觀上足以對人之生命
      、身體、安全構成威脅，具有行兇危險性之竹棍、類似乙
      炔切割器在案發地點將前開花架直接切割、拆解無誤，雖
      前揭切割器未經查扣，亦無法據此採為有利被告之認定。
（五）參照證人呂其萬所述遭竊花架等物有以帆布遮蓋並有遭乙
      炔切割器切割、拆解之情，顯見竊賊乃費時費力盜取該物
      ，且被告亦不否認以10,400元售與銓太公司，益徵遭竊物
      品之價值非微，竊賊焉可能將費力竊取得手及價值非微之
      贓物任意丟棄在離撻發公司旁之廢棄軍營內，任憑他人拾
      荒撿取出售得利，因此，被告抗辯前揭已遭切割、拆解之
      花架等物係其拾荒撿拾而得云云，有違常情，顯不可採。
（六）被告再抗辯：銓太公司出具收據上「楊川」簽名非其所為
      云云，然觀之收據上簽署之「楊」字與被告於警詢、偵查
      及本院準備程序筆錄上之簽名筆順、特徵相仿，證人即郭
      良華、鄭竣名亦指認確係被告將前揭已切割、拆解之花架
      以CM-2018 號車輛附載至銓太公司，此有指認資料、監視
      錄影畫面（偵卷第32、33、、35、40頁）在卷可參，是以
      ，被告前揭抗辯顯然無據，無法採為有利其之認定。
（七）此外，尚有扣押筆錄、自願受收所同意書、扣押物品目錄
      表、贓物認領保管書（偵卷第4 至10頁）在卷可憑，承上
      ，交互參照，可證被告犯本件竊盜案件之事證已臻明確，
      犯行已堪認定，應依法論科。
三、論罪科刑
（一）按攜帶兇器竊盜罪，係以行為人攜帶兇器竊盜為其加重條
      件，此所謂兇器，其種類並無限制，凡客觀上足對人之生
      命、身體、安全構成威脅，具有危險性之兇器均屬之，且
      祇須行竊時攜帶此種具有危險性之兇器為已足，並不以攜
      帶之初有行兇之意圖為必要（最高法院79年臺上字第5253
      號判例要旨參照）。查本件被告竊取前揭花架等物時，有
      利用竹棍、類似乙炔切割器等工具，而竹棍長高於被告身
      高；類似乙炔切割器足以將不鏽鋼花架切割、拆解，均屬
      客觀上足以殺傷人生命、身體之器械，而具有危險性之兇
      器至明，是以，核被告前開所為係犯刑法第321 條第1 項
      第3 款之攜帶兇器加重竊盜罪。
（二）其次，被告有犯罪事實欄一所載之前科，此有臺灣高等法
      院被告前案紀錄表及臺灣士林地方法院檢察署刑案資料查
      註紀錄表各1 件在卷可稽，其受有期徒刑執行完畢後5 年
      內再犯本件有期徒刑以上之罪，為累犯，依法應加重其刑
      。
（三）爰審酌被告除有前揭前科紀錄外，其於91年間亦因竊盜案
      件，經本院以91年度士簡字第97號判決處有期徒刑4 月確
      定，於91年12月8 日執行完畢，此有前開臺灣高等法院被
      告前案紀錄表在卷可按，顯見被告素行非佳，復考量被告
      已58歲，年歲已長，國小畢業之智識程度，四肢健全，不
      思憑己力賺取所需，為圖不法利益，竊取他人物品，變賣
      所得10400 元，花用殆盡，且犯後矢口否認，矯詞卸責，
      毫無悔意，雖所竊物品已發還被害人呂其萬領回，但因該
      等物品業遭切割、拆解形同廢鐵而難以回復原狀繼續使用
      ，被告迄未賠償被害人損失，暨其犯罪之手段尚屬平和、
      所竊財物之價值高達15萬元等一切情狀，認蒞庭檢察官具
      體求處有期徒刑1 年以上，被告求處得易科罰金之刑，罪
      刑顯非相當，認應量處如主文所示之刑，以資懲儆。末查
      ，被告犯案所用之竹棍、類似乙炔切割器未據扣案，亦無
      證據證明目前是否仍然存在，亦無其他積極證據證明為其
      所有之物，因此，為免將來執行之困難，故不為沒收之諭
      知，附此敘明。
四、如不服本判決，應於收受送達後10日內向本院提出上訴書狀
    ，其未敘述上訴理由者，應於上訴期間屆滿後20日內向本院
    補提理由書狀（均須按他造當事人之人數附繕本）。
五、據上論斷，應依刑事訴訟法第299 條第1 項前段，刑法第
    321 條第1 項第3 款、第47條第1 項，判決如主文。
六、案經檢察官薛嘉珩到庭執行職務。
中    華    民    國   100    年    4     月    21    日
                  刑事第七庭  法  官      黃欣怡
以上正本證明與原本無異。
                              書記官      謝文傑
中    華    民    國   100    年    4     月    21    日
附錄本案論罪科刑法條全文：
中華民國刑法第321條
犯竊盜罪而有左列情形之一者，處6 月以上、5 年以下有期徒刑
：
一、於夜間侵入住宅或有人居住之建築物、船艦或隱匿其內而犯
    之者。
二、毀越門扇、牆垣或其他安全設備而犯之者。
三、攜帶兇器而犯之者。
四、結夥三人以上而犯之者。
五、乘火災、水災或其他災害之際而犯之者。
六、在車站或埠頭而犯之者。
前項之未遂犯罰之。